【裁判字號】    88,易,1538
【裁判日期】    890107
【裁判案由】    竊盜
【裁判全文】
臺灣彰化地方法院刑事判決                        八十八年度易字第一五三八號
    公  訴  人  臺灣彰化地方法院檢察署檢察官
    被      告  乙○○
右列被告因竊盜案件，經檢察官提起公訴（八十八年度偵字第九九七三號）及函送併
案審理（八十八年度偵字第一一一六０號），本院判決如左：
    主  文
乙○○連續竊盜，處有期徒刑伍月。
    事  實
一、乙○○曾於民國八十七年十二月間，因竊盜罪，經本院判處有期徒刑四月，緩刑
    三年確定，猶在緩刑期間，仍不知悔改，緣其所有機車因車禍毀損不堪使用，竟
    基於意圖為自己不法所有之概括犯意，先於八十八年十月六日十四時許，在彰化
    縣和美鎮健康新村內，見林麗明（起訴書誤載為丙○○）所有之車牌號碼ＴＵＦ
    ─八０八號輕機車鑰匙插於電門，未取下，即以該鑰匙發動機車之方式，竊取後
    留供己用，又於同年十二月一日十時許，在彰化縣員林鎮○○街九十七號前，見
    黃燕華所有供其妹己○○使用之車牌號碼ＱＵＬ─００五號機車停放於該處，即
    以推走之方式竊取前揭機車。嗣於同年十月十六日二十三時三十分及八十八年十
    二月一日十時許，分別在彰化縣和美鎮○○路與愛民路口及彰化縣員林鎮○○街
    九十七號前為警查獲（機車均已返還）。
二、案經彰化縣警察局和美分局報請臺灣彰化地方法院檢察署檢察官偵查起訴及函送
    併案審理（八十八年度偵字第一一一六０號）。
    理  由
一、訊據被告乙○○固坦承竊取ＴＵＦ─八０八號機車，雖矢口否認竊取車牌號碼Ｑ
    ＵＬ─００五號機車之犯行，辯稱該機車係其弟媳戊○○所有借予伊使用，並無
    竊盜之意等語。惟經傳訊証人戊○○，証稱前揭ＱＵＬ─００五號機車並非其所
    有，且被告並未向其借用伊所有並使用中之車牌號碼ＴＵＪ─二六五號機車等語
    ，顯與被告所述不同，被告當不可能誤認該部ＱＵＬ─００五號機車係其家人所
    有並借予其使用之機車甚明，又被告當時竊取機車之犯行，並經証人丁○○於警
    訊中，及証人甲○○於警訊及本院審理時結証在卷，且被告於偵查中亦坦承竊取
    前開機車，故其嗣後所辯顯係諉卸之詞，不足採信，此外其犯行並核與被害人林
    麗明、己○○指陳失竊情節相符，且有車輛竊盜失竊報告、贓物認領保管單及相
    片附卷可證，其自白部分則核與事實相符，故本件事証明確，被告前揭犯行洵堪
    認定。至被告之弟林昭宏雖稱被告曾因車禍致腦部受影響，並提出診斷書為証，
    惟被告雖曾因頭部受傷於八十八年八月八日入院治療，並有癲症，然於本院審
    理時，均得正常陳述，且其於行為當時亦知機車之鑰匙留於車上，而竊取機車，
    並向他人偽稱機車係其所有等情，顯然其行為當時之精神狀態，並未較常人為低
    ，故其於行為當時應無心神喪失或精神耗弱之情形，併予敘明。
二、核被告所為，係犯刑法第三百二十條第一項之罪。被告先後二次竊盜犯行，時間
    緊接，犯罪構成要件相同，顯係基於概括犯意為之，依刑法第五十六條連續犯規
    定論以一罪，並加重其刑。移送併辦之被告竊取車牌號碼ＱＵＬ─００五號機車
    部分，與前開經起訴部分為連續犯關係，係屬裁判上一罪，雖未經起訴，仍為起
    訴效力所及，本院自得併予審酌。爰酌被告犯罪之動機、目的、手段、所生之危
    害及犯罪後之態度等一切情狀，量處如主文所示之刑。
三、至移送併辦之被告於八十八年十二月一日十時許，侵入丁○○住宅竊盜部分（八
    十八年度偵字第一一一六０號），被告侵入住宅部分未據告訴，且被告亦否認竊
    取屋內物品，經查，被害人丁○○雖經傳訊未到，惟依其於警訊中供述之伊當時
    係在店中，被告進入後，伊問要做什麼，被告未說話，並打開住所內藥櫃，伊即
    上前制止，並請其出外等情，被告當時既明知主人在場，顯不可能有行竊之行為
    ，且既於未著手於竊取物品之行為時即經制止，故並未涉犯竊盜罪行，故被告前
    開所辯堪信為實在，此外復查無其他証據足資証明被告涉有前開竊取藥品之犯行
    ，故此部分與前開有罪部分並無裁判上一罪關係，應退由檢察官另行偵辦。
據上論斷，應依刑事訴訟法第二百九十九條第一項前段，刑法第五十六條、第三百二
十條第一項，罰金罰鍰提高標準條例第一條前段，判決如主文。
中      華      民      國      八十九      年      元      月    七    日
                                        臺灣彰化地方法院刑事第二庭
                                            法      官  王  紋  瑩
右正本證明與原本無異。
如不服本判決，應於送達後十日內向本院提出上訴狀( 須附繕本 )。
告訴人或被害人對於判決如有不服具備理由請求檢察官上訴者，其上訴期間之計算係
以檢察官收受判決正本之日期為準。
                                法院書記官  鄭  秀  鑾
中      華      民      國      八十九    年      一    月      十三    日
刑法第三百二十條
意圖為自己或第三人不法之所有，而竊取他人之動產者，為竊盜罪，處五年以下有期
徒刑、拘役或五百元以下罰金。
意圖為自己或第三人不法利益，而竊佔他人之不動產者，依前項之規定處斷。
前二項之未遂犯罰之。


司法院資訊處製作；財團法人民間司法改革基金會備份。
